

Jesús Re FullStack Developer

iesusre890@gmail.com
iesusre890@gmail.com

▼ Portfolio

in Linkedin

G Github

Argentina

Jan 2023

Aug 2022

Argentina

Feb 2009 - Dec 2018

₽ Perfil

Soy Desarrollador FullStack con experiencia en tecnologias como React js, Redux, PostgreSQL, Node js, entre otros. Participé en diseños e implementaciónes enfocado en su mayor parte en el area de frontend. Me considero comunicativo, enfocado en los objetivos y trabajo en equipo como primera regla.

Skills

Javascript | React js | Redux | Node js | Express | Sequelize | PostgreSQL | Docker | Blockchain Tailwind | Git - Github | Trello | ClickUp

Proyectos

Casting App, Proyecto Grupal - Rol: Desarrollador Frontend ☑ Aug 2023 Tecnologias: React js, Redux, Css, Bootstrap Javascript, Node js, Express,

Sequelize, PostgreSQL

Pokemon App, SPA Api Pokemon - Rol: Desarrollador FullStack Jun 2023

Tecnologias: React js, Redux, Css, Javascript, Node js, Express, Sequelize, PostgreSQL

Coca-cola Shop, Ecommerce 🗷

Tecnologias: React js, Javascript, Tailwind, Css

Fo Cripto, Conversor de criptomonedas □

Tecnologias: Javascript, HTML, Css

Educación

FullStack Web Developer, Henry Bootcamp Apr 2023 - Aug 2023 Frontend Web Developer, Coderhouse Jun 2022 - Jan 2023

Arquitecto, Facultad de Arquitectura, Planeamiento y Diseño - UNR

Experiencia laboral

Fullstack Web Developer, Trayector Jan 2024 - present

Desarrollo de una aplicación de busqueda de empleo y empresas financieras.

Desarrollador Frontend, Awag ONGD Nov 2023 - present Argentina

Programa TEDI (Technology Enhancement, Development, and Innovation) Parte del equipo DevOps, realizando tareas realcionadas a la interacción del usuario

con la página y rendimiento de la misma

Desarrollador FullStack, Andromeda 🖸 Oct 2023 - Nov 2023

Pasantía donde se desarrollo de una aplicacion Web3 de transferencia de energía eléctrica por medio de tokens utilizando la blockchain de Algorand.

Jefe de obra, Ringldi Construcciones S.A. 17

2021 - 2023 Responsable del avance correcto de obras con equipos de trabajo a cargo. Rosario, Argentina

Analisis y ejecucion de presupuestos de todos los contratistas.

Planificacion general de una obra y en particular de cada rubro.

Jefe de obra, On Construcciones SRL 2016 - 2021 Responsable del avance correcto de obras con equipos de trabajo a cargo. Rosario, Argentina

Ejecucion de presupuestos junto a equipo de oficina